【裁判字號】    97,親,227
【裁判日期】    980203
【裁判案由】    否認子女
【裁判全文】
臺灣桃園地方法院民事判決              97年度親字第227號
原      告  甲○○
被      告  甲○○之子
特別代理人  乙○○
上列當事人間否認子女事件，於民國98年1 月20日言詞辯論終結
，本院判決如下：
    主      文
確認被告甲○○之子非原告甲○○自訴外人黃啟信受胎所生之子
。
訴訟費用由被告負擔。
    事實及理由
一、本件原告起訴主張：其與黃啟信（業於民國97年6 月24日死
    亡）於88年2 月2 日結婚，並於97年3 月21日離婚，被告甲
    ○○之子於97年11月16 日出生，按從子女出生日回溯第181
    日起至第302 日止，為受胎期間。妻之受胎，係在婚姻關係
    存續中者，推定其所生子女為婚生子女。然被告甲○○之子
    並非原告自黃啟信受胎所生。並為訴之聲明：確認被告甲○
    ○之子非原告自黃啟信受胎所生之婚生子。
二、被告陳述稱：同意原告之請求。
三、原告主張與黃啟信於88年2 月2 日結婚，並於97年3 月21日
    離婚，被告甲○○之子於97年11月16日出生等事實，有兩造
    戶籍謄本、出生證明書在卷可稽，堪信為真實。
四、原告另主張：實際上被告甲○○之子並非原告自訴外人黃啟
    信受胎所生一節，依柯滄銘婦產科進行鑑定結果，認為：「
    本系統之總排除能力為0.0000000000。依現行國際通用之標
    準，如親子關係概率超過99.9％，即視為確有親子關係；如
    有三個（含）以上STR 點位「可以排除」，則視為受測者雙
    方無親子血緣關係。結論：本系統所檢驗之STR 點位皆無法
    排除林繼仁與甲○○之子之親子血緣關係，其綜合親子關係
    指數為366463.6002 ，親子關係概率值為99.999727 ％」等
    語，有柯滄銘婦產科血緣鑑定報告書1 件在卷可稽，堪認原
    告之主張為信實。
五、按從子女出生日回溯第181 日起至第302 日止，為受胎期間
    。妻之受胎，係在婚姻關係存續中者，推定其所生子女為婚
    生子女。前項推定，夫妻之一方或子女能證明子女非為婚生
    子女者，得提起否認之訴。前項否認之訴，夫妻之一方自知
    悉該子女非為婚生子女，或子女自知悉其非為婚生子女之時
    起2 年內為之。民法第1062條第1 項及第1063條第1 項、第
    2 項、第3 項前段定有明文（96年5 月23日修正後條文）。
    經查：原告與訴外人黃啟信係88年2 月2 日結婚，嗣於97年
    3 月21日離婚，原告於97年11月16日產下被告甲○○之子，
    依法應推定被告甲○○之子為原告與訴外人黃啟信之婚生子
    。然查，原告乃非自黃啟信處受胎懷有被告甲○○之子，已
    如前述，而原告於97年12月18日提起本件否認子女之訴，此
    有本院之收文章附卷可查，其乃知悉被告甲○○之子出生之
    日（即97年11月16日）起2 年內提起本件訴訟，並未逾前條
    除斥期間之規定，故原告本件之請求，於法有據，應准許之
    。
六、據上論結，本件原告之訴為有理由，依民事訴訟法第78條，
    判決如主文。
中    華    民    國    98    年    2     月     3    日
                  家事法庭法  官  張益銘
上列正本證明與原本無異。
如對本判決上訴，須於判決送達後20日內向本院提出上訴狀（須
按他造人數附繕本），並應繳納上訴費用。
中    華    民    國    98    年    2     月    3    日
                          書記官  許白梅


司法院資訊處製作；財團法人民間司法改革基金會備份。
